臺灣桃園地方法院刑事判決　　　　　　　　　　　　　九十二年度訴字第四七三號
　　公　訴　人　臺灣桃園地方法院檢察署檢察官
　　被　　　告　甲○○
右列被告因違反電信法等案件，經檢察官提起公訴（九十一年度偵字第五九七三號）
，本院判決如左：
        主  文
甲○○連續意圖為自己不法之利益，以無線方式，盜用他人電信設備通信，處有期徒
刑參月，如易科罰金，以佰元折算壹日，緩刑貳年。
        事  實
一、甲○○於民國九十年十月間，曾將其所有之手機一具送至乙○○所開設位於桃園
    縣中壢市○○路五十七號之振旺電訊科技股份有限公司（下稱振旺公司）修理，
    明知其將手機送修時，振旺公司維修人員已將手機內之ＳＩＭ卡取出交還，而其
    自振旺公司取回送修手機時，遺留之行動電話門號Ｚ000000000號ＳＩ
    Ｍ卡一張，為振旺公司所有，屬離本人持有之物，竟基於意圖為自己不法所有之
    犯意，予以侵占入己。甲○○旋自同年十月二十二日起至十一月十六日止，基於
    意圖為自己不法利益之概括犯意，利用該ＳＩＭ卡植入上揭行動電話手機內之機
    會，連續多次撥打其所有之該支手機向遠傳公司傳送代表前述門號之訊號，要求
    遠傳公司提供通話服務，以此傳送無線電波方式盜用他人電信設備，供己撥打使
    用，共計因此獲取免付新台幣（下同）二萬七千三百九十六點一元通話費用之不
    法利益。嗣因乙○○接獲遠傳公司寄發之電信繳費單後發現異常始知上揭門號之
    ＳＩＭ卡遺失，經報警及調閱通聯紀錄而循線查獲上情。
二、案經乙○○訴由台北市政府警察局移送臺灣桃園地方法院檢察署檢察官偵查起訴
    。
        理  由
一、訊據被告甲○○固供承有將行動電話門號Ｚ000000000ＳＩＭ卡植入自
    己手機內撥打之事實不諱，惟辯稱：伊當時是將男友送的手機拿去振旺公司估價
    ，伊沒有打開手機，不知道裡面有沒有ＳＩＭ卡，後來伊取回手機後，伊以為手
    機內之ＳＩＭ卡是男友隨手機一併送的，伊不知道手機內的ＳＩＭ卡是振旺公司
    的，伊沒有盜打之犯意云云。經查：
    （一）行動電話門號Ｚ000000000號ＳＩＭ卡為乙○○所有，該張ＳＩ
          Ｍ卡是專屬測試手機是否修復之用，而客戶拿手機來維修時，依公司之流
          程，會先將手機內之ＳＩＭ卡、電池取出交予客戶，以免發生問題等情，
          業據證人乙○○於偵、審中證述綦詳（見偵查卷第二八頁背面、第二九頁
          、本院九十三年三月十一日審判筆錄），且被告於警詢中亦供承：「（問
          ：前述行動電話門號0000000000號來源為何？）是於九十年十
          月份拿電話到桃園中壢市○○路之通訊行，修理後該行動電話門號000
          0000000號ＳＩＭ卡即插於我所送修之行動電話內。」等語明確，
          是足認被告是將其所有之手機一具送至振旺公司修理，而依振旺公司之維
          修流程，已當場將手機內之ＳＩＭ卡取出交予被告，被告應知其自振旺公
          司取回之手機內有ＳＩＭ卡一張非其所有，從而，被告辯稱：伊是拿手機
          去振旺公司估價，不是去維修，後來伊取回手機後，以為手機內的ＳＩＭ
          卡是男友隨手機一併送的云云，委不足採。
    （二）又查，被告於本院調查時供述伊使用之行動電話門號有Ｚ0000000
          00號、Ｚ000000000號、Ｚ000000000號、Ｚ000
          000000號、Ｚ000000000號、Ｚ000000000號等
          語，嗣經本院函調上揭行動電話門號使用情形，其中門號Ｚ000000
          000號，僅使用一個月，帳單金額為六十元；門號Ｚ00000000
          0號，自九十一年二月起至同年十二月止之帳單總金額為一萬四千七百六
          十七元；門號Ｚ000000000號，自九十年十二月起至同年五月止
          之帳單總金額為八千五百七十二元；門號Ｚ000000000號，自九
          十年十二月起至同年五月止之帳單總金額為八千七百二十一元；門號Ｚ0
          00000000號、Ｚ0000000000號均為易付卡，而無帳單
          明細，此有中華電信股份有限公司臺灣北區電信分公司桃園營運處九十二
          年九月十九日桃服字第九二ＣＯ六ＯＯ二九五號函、遠傳電信股份有限公
          司九十二年十月一日遠傳九二（業服）字第五一九七Ｏ號函、九十三年一
          月二十七日遠傳（業服）字第Ｏ九三ＯＯＯ九七號函及其後附之帳務明細
          表、泛亞電信股份有限公司九十二年十月二十九日（九二）泛亞Ｅ字第Ｏ
          九三Ｏ函及後附之帳務明細表、九十二年十二月二十四日（九二）泛亞Ｅ
          字第一一四九號函及後附之帳務明細表、和信電訊股份有限公司每月帳單
          明細表各一份附卷足佐，準此以觀，被告每月使用行動電話應付費用至多
          僅數千元，而被告卻在短短二十六天撥打行動電話門號Ｚ0000000
          00號費用高達二萬七千三百九十六點一元，顯與常情有異，況被告於本
          院調查時供述伊不知道本件送修手機之門號，是伊打電話給朋友，朋友回
          電告訴伊的等語，按果被告所有之送修手機內含門號均為其男友所贈與，
          焉有不知行動電話門號之理？從而，綜合上情，足以認定被告應知其手機
          內之門號Ｚ000000000號ＳＩＭ卡一張是振旺公司維修手機後忘
          記取回而遺留之物，被告上開所辯顯係事後卸責之詞，不足為採。
    （三）再被告自九十年十月二十二日起至十一月十六日止，使用行動電話門號Ｚ
          000000000號，而應支付二萬七千三百九十六點一元通話費用一
          情，除據被告坦承在卷外，並有門號Ｚ000000000號於九十年十
          月、十一月之電話帳單影本在卷足證。
    綜上，本件事證明確，被告犯行堪予認定，應依法論科。
二、核被告甲○○所為，係犯刑法第三百三十七條之侵占離本人所持有之物罪及電信
    法第五十六條第一項之盜用他人電信設備通信罪。被告先後多次盜用他人電信設
    備，時間緊接，構成要件相同，顯係基於概括犯意反覆為之，為連續犯，應依刑
    法第五十六條之規定論以一罪，並依法加重其刑。被告所犯侵占離本人所持有之
    物及盜用他人電信設備通信二罪間，有原因、結果之牽連關係，應依牽連犯之規
    定從一重以盜用他人電信設備通信罪處斷。爰審酌被告犯罪動機、目的、手段、
    盜打電話之期間不長、取得不法利益之多寡、犯罪所造成之危害，已償還告訴人
    乙○○盜打費用及犯罪後否認犯行之態度等一切情狀，量處如主文所示之刑，並
    諭知易科罰金之折算標準。末查，被告前未曾受有期徒刑以上刑之宣告，有台灣
    高等法院被告全國前案紀錄表一份在卷可按，素行尚佳，經本次罪刑之科處，當
    足收警惕懲儆之效，信無再犯之虞，本院因認對其宣告之刑以暫不執行為適當，
    爰併諭知緩刑二年，以勵自新。復按，電信法第六十條固規定「犯第五十六條之
    罪者，其電信器材，不問屬於犯人與否，沒收之」，然法文所指之電信器材，依
    規範體系觀之，當指同法第五十六條第二項、第三項所定，為供自己或第三人盜
    用他人電信設備通信而製造、變造或輸入之電信器材而言，是被告持以盜用他人
    電信設備通信所用之手機及行動電話門號Ｚ000000000號ＳＩＭ卡，非
    屬右揭各類電信器材，自不得依電信法第六十條規定諭知沒收，先予敘明。而被
    告持以盜用他人電信設備之該具手機，被告已將之賣予通訊行，業據被告於本院
    調查時供述在卷，是該具手機已非被告所有，爰不為沒收之諭知。
據上論斷，應依刑事訴訟法第二百九十九條第一項前段，電信法第五十六條第一項，
刑法第十一條前段、第五十六條、第三百三十七條、第五十五條、第七十四條第一款
，罰金罰鍰提高標準條例第一條前段、第二條，判決如主文
本案經檢察官黃重鋼到庭執行職務。
中      華      民      國    九十三    年      三      月    二十五    日
                                    臺灣桃園地方法院刑事第一庭
                                        審判長法  官   吳  爭  奇
                                              法  官   胡  芷  瑜
                                              法  官   黃  梅  淑
右正本證明與原本無異。
如不服本判決，應於判決送達後十日內向本院提出上訴狀( 應附繕本 )，上訴於
臺灣高等法院。
                                              書記官   魏  里  安
中        華        民        國   九十三   年   三   月二十九  日
